---
title: NISAR Data analysis

project:
  type: manuscript

manuscript:
  article: index.qmd
  meca-bundle: true

authors:
  - name: Alejandro C. Frery
    affiliation: Victoria University of Wellington
    roles: writing
    corresponding: true
    
  - name: Jales de F. Bussinguer
    affiliation: Universidade Federal de Minas Gerais
    roles: writing
    corresponding: true
    
bibliography: references.bib
---


```{r setup}
knitr::opts_chunk$set(message=FALSE, warning=FALSE, error=TRUE)
library(ggplot2)
library(ggthemes)
  theme_set(theme_pander() +
              theme(text=element_text(family="serif")))
library(readr)
library(reshape2)
library(twosamples)
```

# Introdução

O que queremos verificar e qual é o objetivo?

Brevíssima descrição das amostras:
tipos de LULC,
número de amostras por LULC,
número de observações por amostra.

# Análise não-paramétrica

Precisamos verificar se as amostras foram geradas pela mesma distribuição.

```{r LeituraDeDados}

Fo_W <- read_csv("Data/pnb_samples/nisar/Fo_W.csv")
Fo_U <- read_csv("Data/pnb_samples/nisar/Fo_U.csv")
Fo_B <- read_csv("Data/pnb_samples/nisar/Fo_B.csv")
Fo_R <- read_csv("Data/pnb_samples/nisar/Fo_R.csv")
Fo_G <- read_csv("Data/pnb_samples/nisar/Fo_G.csv")
Sv_W <- read_csv("Data/pnb_samples/nisar/Sv_W.csv")
Sv_U <- read_csv("Data/pnb_samples/nisar/Sv_U.csv")
Sv_B <- read_csv("Data/pnb_samples/nisar/Sv_B.csv")
Sv_R <- read_csv("Data/pnb_samples/nisar/Sv_R.csv")
Sv_G <- read_csv("Data/pnb_samples/nisar/Sv_G.csv")
Gl_W <- read_csv("Data/pnb_samples/nisar/Gl_W.csv")
Gl_U <- read_csv("Data/pnb_samples/nisar/Gl_U.csv")
Gl_B <- read_csv("Data/pnb_samples/nisar/Gl_B.csv")
Gl_R <- read_csv("Data/pnb_samples/nisar/Gl_R.csv")
Gl_G <- read_csv("Data/pnb_samples/nisar/Gl_G.csv")
```

Resumo dos dados

```{r DataTransformation}
Intensities <- data.frame(Fo_B[,-1], 
                          Image=as.factor(rep("FoB", nrow(Fo_B))))
Intensities <- rbind(Intensities,
                     data.frame(Fo_R[,-1], 
                                Image=as.factor(rep("FoR", nrow(Fo_R)))))
Intensities <- rbind(Intensities,
                     data.frame(Fo_W[,-1], 
                                Image=as.factor(rep("FoW", nrow(Fo_W)))))
Intensities <- rbind(Intensities,
                     data.frame(Fo_U[,-1], 
                                Image=as.factor(rep("FoU", nrow(Fo_U)))))
Intensities <- rbind(Intensities,
                     data.frame(Fo_G[,-1], 
                                Image=as.factor(rep("FoG", nrow(Fo_G)))))                               

Intensities.molten <- reshape2::melt(Intensities, variable.name="Band", value.name="Intensity")

summary(Intensities.molten)

Tabela_Intervalo <- aggregate(data = Intensities.molten, 
                          Intensity ~ Image + Band, 
                          FUN=summary)
```

Histogramas suavizados

```{r Histograms}
ggplot(Intensities.molten, aes(x=Intensity, col=Image)) +
  geom_density(linewidth=1.2, alpha=.5) +
  geom_boxplot(notch=TRUE) +
  ylab("Empirical densities") +
  facet_grid(~Band, scales="free") # "soltamos" os eixos para promover comparação dentro de cada banda
```

QQ-plots

```{r QQplots}
ggplot(Intensities.molten, aes(sample=Intensity, col=Image)) +
  stat_qq_line() +
  stat_qq() +
  ylab("Sample quantiles") +
  xlab("Theoretical quantiles") +
  facet_grid(~Band, scales="free")
```

Testes de permutações para comparar as amostras

```{r PermutationTests}
cat("Banda HH") 
# ACF Precisa organizar e mostrar como tabela
# ACF Talvez, informe por separado os casos que não rejeito o teste a, digamos, 1%,
# dos casos em que não houve rejeicão
# ACF Apenas reporte o p-valor, não precisa da estatística de teste

dts_test(Fo_W$IHH, Fo_U$IHH)
dts_test(Fo_W$IHH, Fo_B$IHH)
dts_test(Fo_W$IHH, Fo_R$IHH)
dts_test(Fo_W$IHH, Fo_G$IHH)
dts_test(Fo_U$IHH, Fo_B$IHH)
dts_test(Fo_U$IHH, Fo_R$IHH)
dts_test(Fo_U$IHH, Fo_G$IHH)
dts_test(Fo_B$IHH, Fo_R$IHH)
dts_test(Fo_B$IHH, Fo_G$IHH)
dts_test(Fo_R$IHH, Fo_G$IHH)

cat("Banda HV")
dts_test(Fo_W$IHV, Fo_U$IHV)
dts_test(Fo_W$IHV, Fo_B$IHV)
dts_test(Fo_W$IHV, Fo_R$IHV)
dts_test(Fo_W$IHV, Fo_G$IHV)
dts_test(Fo_U$IHV, Fo_B$IHV)
dts_test(Fo_U$IHV, Fo_R$IHV)
dts_test(Fo_U$IHV, Fo_G$IHV)
dts_test(Fo_B$IHV, Fo_R$IHV)
dts_test(Fo_B$IHV, Fo_G$IHV)
dts_test(Fo_R$IHV, Fo_G$IHV)

```

# Análise paramétrica

Verificaremos os ajustes de modelos gama com esses parâmetros de forma.
Sob o modelo multiplicativo e em áreas com speckle totalmente desenvolvido, o retorno de intensidade segue uma distribuição gama de parâmetro de forma $L$,
o número equivalente de looks, e média $\mu>$.
Essa distribuição é caracterizada pela função de densidade de probabilidade
\begin{equation}
f_Z(z;L,\mu) 
=
\frac{L^L}{\Gamma(L)\mu^L}
z^{L-1}\exp\Big(-\frac{Lz}{\mu}\Big) 
\mathbb I_{\mathbb R_+}(z).
\label{eq:dgamaLmu}
\end{equation}

## ENL da cena completa

Jales reportou que o número equivalente de looks é $1.8944$ para C11 e $1.9549$ 
para C22.
Esses valores foram obtidos a partir de amostras extraídas sobre corpos d'água e solo exposto na cena completa.
Em teoria, esta é uma estimativa global para a cena.

**ACF:** Não achei na tabela $1.8944$. 
Esses dois valores iniciais são muito diferentes dos estimados por `fitdistr`. 
Precisamos ver os casos discrepantes, pois podem ser indicativos de mau ajuste da gama.
Alternativamente, sugiro agora proceder com testes de ajuste da gama, i.e., 
*goodness-of-fit tests*.

```{r ENL, echo=FALSE}
LHH <- 1.8944
LHV <- 1.9549
```

Para cada classe de cobertura, comparamos três parametrizações: 
1. Os parâmetros estimados por `MASS::fitdistr`;
2. ENL da amostra e média da amosta
3. ENL da cena completa e média da amostra

```{r FuncoesAnaliseGamma, echo=FALSE}
ajustar_amostras <- function(amostras) {
  intensidades <- do.call(rbind, lapply(names(amostras), function(imagem) {
    data.frame(amostras[[imagem]][, -1], Image=imagem)
  }))
  dados <- reshape2::melt(
    intensidades,
    id.vars="Image",
    variable.name="Band",
    value.name="Intensity"
  )
  dados$Image <- factor(dados$Image, levels=names(amostras))

  grupos <- split(dados, list(dados$Image, dados$Band), drop=TRUE)
  ajustes <- lapply(grupos, function(amostra) {
    MASS::fitdistr(amostra$Intensity, densfun="gamma")
  })
  tabela <- do.call(rbind, lapply(names(grupos), function(grupo) {
    amostra <- grupos[[grupo]]
    cv <- sd(amostra$Intensity) / mean(amostra$Intensity)
    data.frame(
      Image=as.character(amostra$Image[1]),
      Band=as.character(amostra$Band[1]),
      shape=unname(ajustes[[grupo]]$estimate["shape"]),
      ENL_amostra=1 / cv^2
    )
  }))

  list(dados=dados, ajustes=ajustes, tabela=tabela)
}

plot_gamma_fit <- function(analise, imagem, banda, L_cena) {
  dados <- data.frame(
    intensidade=subset(analise$dados, Image==imagem & Band==banda)$Intensity
  )
  estim_gamma <- analise$ajustes[[paste(imagem, banda, sep=".")]]
  media <- mean(dados$intensidade)
  enl_amostra <- subset(analise$tabela,
                        Image==imagem & Band==banda)$ENL_amostra

  ggplot(dados, aes(x=intensidade)) +
    geom_histogram(aes(y=after_stat(density)),
                   bins=nclass.FD(dados$intensidade),
                   col="black", fill="white") +
    labs(title=paste(imagem, banda),
         x=NULL, y=NULL, color=NULL) +
    geom_density(aes(color="Densidade empírica"),
                 linewidth=.6, alpha=.9, key_glyph="path") +
    stat_function(fun=dgamma,
                  aes(color="Gamma ajustada"),
                  args=list(shape=unname(estim_gamma$estimate["shape"]),
                            rate=unname(estim_gamma$estimate["rate"])),
                  linewidth=1.4) +
    stat_function(fun=dgamma,
                  aes(color="Gamma com ENL da amostra"),
                  args=list(shape=enl_amostra,
                            scale=media/enl_amostra),
                  linewidth=1.3) +
    stat_function(fun=dgamma,
                  aes(color="Gamma com ENL da cena completa"),
                  args=list(shape=L_cena,
                            scale=media/L_cena),
                  linewidth=1.3) +
    scale_color_manual(
      name="Distribuição",
      values=c("Densidade empírica"="black",
               "Gamma ajustada"="#0072B2",
               "Gamma com ENL da amostra"="#D55E00",
               "Gamma com ENL da cena completa"="#009E73")
    )
}
```

## Amostras de Floresta (Fo)

```{r AnaliseGammaFo, echo=FALSE}
analise_Fo <- ajustar_amostras(list(
  FoB=Fo_B, FoR=Fo_R, FoW=Fo_W, FoU=Fo_U, FoG=Fo_G
))
knitr::kable(analise_Fo$tabela, digits=4,
             col.names=c("Imagem", "Banda", "shape (fitdistr)",
                         "ENL da amostra (1/CV^2)"))
for (imagem in levels(analise_Fo$dados$Image)) {
  print(plot_gamma_fit(analise_Fo, imagem, "IHH", LHH))
  print(plot_gamma_fit(analise_Fo, imagem, "IHV", LHV))
}
```

## Amostras de Savana (Sv)

```{r AnaliseGammaSv, echo=FALSE}
analise_Sv <- ajustar_amostras(list(
  SvB=Sv_B, SvR=Sv_R, SvW=Sv_W, SvU=Sv_U, SvG=Sv_G
))
knitr::kable(analise_Sv$tabela, digits=4,
             col.names=c("Imagem", "Banda", "shape (fitdistr)",
                         "ENL da amostra (1/CV^2)"))
for (imagem in levels(analise_Sv$dados$Image)) {
  print(plot_gamma_fit(analise_Sv, imagem, "IHH", LHH))
  print(plot_gamma_fit(analise_Sv, imagem, "IHV", LHV))
}
```

## Amostras de Campestre (Gl)

```{r AnaliseGammaGl, echo=FALSE}
analise_Gl <- ajustar_amostras(list(
  GlB=Gl_B, GlR=Gl_R, GlW=Gl_W, GlU=Gl_U, GlG=Gl_G
))
knitr::kable(analise_Gl$tabela, digits=4,
             col.names=c("Imagem", "Banda", "shape (fitdistr)",
                         "ENL da amostra (1/CV^2)"))
for (imagem in levels(analise_Gl$dados$Image)) {
  print(plot_gamma_fit(analise_Gl, imagem, "IHH", LHH))
  print(plot_gamma_fit(analise_Gl, imagem, "IHV", LHV))
}
```

Os valores de `shape` e os ENL da amostra estimados por $1/CV^2$ podem ser
comparados em cada tabela, e os três gráficos por amostra permitem avaliar o
efeito de fixar o ENL da amostra ou o ENL da cena completa nas classes de floresta,
savana e campestre.

Para todos os casos, todas as parametrizações apresentaram certa convergência, o que é esperado para o caso de de dados que seguem a distribuição gama.
No entanto, fica o meu questionamento (Jales): essa suposta similaridade entre as curvas é suficiente para utilizarmos um teste de hipótese paramétricos para esses dados?

**ACF:** Não é suficiente. Vamos testar a qualidade do ajuste para a lei gama.
Como estamos estimando os parâmetros, não devemos usar o teste de 
Kolmogorov-Smirnov.
Podemos usar bootstrap paramétrico.


```{r TesteAderenciaBootstrapParametrico}
# O p-valor desta amostra é 1/1000
x <- Fo_W$IHH

n <- length(x)

# Maximum likelihood 
estimativas <- MASS::fitdistr(x, densfun="gamma")$estimate
L_hat  <- unname(estimativas[1])
mu_hat <- unname(estimativas[2])

# KS statistic against the fitted Gamma CDF
D_obs <- max(abs(
  ecdf(x)(sort(x)) -
    pgamma(sort(x), shape = L_hat, scale = mu_hat / L_hat)
))

B <- 999
D_sim <- numeric(B)

for (b in seq_len(B)) {
  xb <- rgamma(n, shape = L_hat, scale = mu_hat / L_hat)

  # Re-estimate parameters in each simulated sample
  L_b  <- mean(xb)^2 / var(xb)
  mu_b <- mean(xb)

  D_sim[b] <- max(abs(
    ecdf(xb)(sort(xb)) -
      pgamma(sort(xb), shape = L_b, scale = mu_b / L_b)
  ))
}

p_value <- (1 + sum(D_sim >= D_obs)) / (B + 1)
p_value
```

Penso que se isso se confirmar, podemos utilizar o teste sobre distâncias estocásticas (Kullback-Leibler por exemplo) para fazer a verificação da similaridade/separabilidade entre as amostras de mesma classe.