---
title: NISAR Data

project:
  type: manuscript

manuscript:
  article: index.qmd
  meca-bundle: true

authors:
  - name: Alejandro C. Frery
    affiliation: Victoria University of Wellington
    roles: writing
    corresponding: true
    
  - name: Jales Bussinguer
    affiliation: Universidade Federal de Minas Gerais
    roles: writing
    corresponding: true
    
bibliography: references.bib
---


```{r setup}
knitr::opts_chunk$set(message=FALSE, warning=FALSE, error=TRUE)
library(ggplot2)
library(ggthemes)
  theme_set(theme_pander() +
              theme(text=element_text(family="serif")))
library(readr)
library(reshape2)
library(twosamples)
```

# Análise não-paramétrica

Precisamos verificar se as amostras foram geradas pela mesma distribuição.

```{r LeituraDeDados}

Fo_W <- read_csv("Data/pnb_samples/nisar/Fo_W.csv")
Fo_U <- read_csv("Data/pnb_samples/nisar/Fo_U.csv")
Fo_B <- read_csv("Data/pnb_samples/nisar/Fo_B.csv")
Fo_R <- read_csv("Data/pnb_samples/nisar/Fo_R.csv")
Fo_G <- read_csv("Data/pnb_samples/nisar/Fo_G.csv")
```

Resumo dos dados

```{r DataTransformation}
Intensities <- data.frame(Fo_B[,-1], 
                          Image=as.factor(rep("FoB", nrow(Fo_B))))
Intensities <- rbind(Intensities,
                     data.frame(Fo_R[,-1], 
                                Image=as.factor(rep("FoR", nrow(Fo_R)))))
Intensities <- rbind(Intensities,
                     data.frame(Fo_W[,-1], 
                                Image=as.factor(rep("FoW", nrow(Fo_W)))))
Intensities <- rbind(Intensities,
                     data.frame(Fo_U[,-1], 
                                Image=as.factor(rep("FoU", nrow(Fo_U)))))
Intensities <- rbind(Intensities,
                     data.frame(Fo_G[,-1], 
                                Image=as.factor(rep("FoG", nrow(Fo_G)))))                               

Intensities.molten <- reshape2::melt(Intensities, variable.name="Band", value.name="Intensity")

summary(Intensities.molten)

Tabela_Intervalo <- aggregate(data = Intensities.molten, 
                          Intensity ~ Image + Band, 
                          FUN=summary)
```

Histogramas suavizados

```{r Histograms}
ggplot(Intensities.molten, aes(x=Intensity, col=Image)) +
  geom_density(linewidth=1.2, alpha=.5) +
  geom_boxplot(notch=TRUE) +
  ylab("Empirical densities") +
  facet_grid(~Band)
```

QQ-plots

```{r QQplots}
ggplot(Intensities.molten, aes(sample=Intensity, col=Image)) +
  stat_qq_line() +
  stat_qq() +
  ylab("Sample quantiles") +
  xlab("Theoretical quantiles") +
  facet_grid(~Band)
```

Testes de permutações para comparar as amostras

```{r PermutationTests}
cat("Banda HH")
dts_test(Fo_W$IHH, Fo_U$IHH)
dts_test(Fo_W$IHH, Fo_B$IHH)
dts_test(Fo_W$IHH, Fo_R$IHH)
dts_test(Fo_W$IHH, Fo_G$IHH)
dts_test(Fo_U$IHH, Fo_B$IHH)
dts_test(Fo_U$IHH, Fo_R$IHH)
dts_test(Fo_U$IHH, Fo_G$IHH)
dts_test(Fo_B$IHH, Fo_R$IHH)
dts_test(Fo_B$IHH, Fo_G$IHH)
dts_test(Fo_R$IHH, Fo_G$IHH)

cat("Banda HV")
dts_test(Fo_W$IHV, Fo_U$IHV)
dts_test(Fo_W$IHV, Fo_B$IHV)
dts_test(Fo_W$IHV, Fo_R$IHV)
dts_test(Fo_W$IHV, Fo_G$IHV)
dts_test(Fo_U$IHV, Fo_B$IHV)
dts_test(Fo_U$IHV, Fo_R$IHV)
dts_test(Fo_U$IHV, Fo_G$IHV)
dts_test(Fo_B$IHV, Fo_R$IHV)
dts_test(Fo_B$IHV, Fo_G$IHV)
dts_test(Fo_R$IHV, Fo_G$IHV)

```

# Análise paramétrica

Jales reportou que o número equivalente de looks é $1.9216$ para C11 e $1.9650$ 
para C22.

```{r ENL, echo=FALSE}
LHH <- 1.8
LHV <- 1.9549
```

Verificaremos os ajustes de modelos gama com esses parâmetros de forma.
Sob o modelo multiplicativo e em áreas com speckle totalmente desenvolvido,
o retorno de intensidade segue uma distribuição gama de parâmetro de forma $L$,
o número equivalente de looks, e média $\mu>$.
Essa distribuição é caracterizada pela função de densidade de probabilidade
\begin{equation}
f_Z(z;L,\mu) 
=
\frac{L^L}{\Gamma(L)\mu^L}
z^{L-1}\exp\Big(-\frac{Lz}{\mu}\Big) 
\mathbb I_{\mathbb R_+}(z).
\label{eq:dgamaLmu}
\end{equation}
Nós já temos estimativas de $L$ para cada banda. Calculamos as médias amostrais
para usar no lugar de $\mu$:

```{r MediasAmostrais, echo=FALSE}

Tabela_Medias <- aggregate(data = Intensities.molten, 
                          Intensity ~ Image + Band, 
                          FUN=mean)
Tabela_Medias
```

Vejamos como os modelos ajustam os dados.

Fizemos dois ajustes.
O primeiro, estimando os dois parâmetros através de `MASS::fitdistr`.
O segundo, supondo o ENL conhecido e estimando apenas a média.
Repare que o primeiro ajuste é excelente, enquanto o segundo não é bom.

O parâmetro de forma (`shape`) estimado por máxima verossimilhança é comparado
ao ENL estimado por $1/CV^2$ para cada imagem e banda. O coeficiente de
variação usa o desvio-padrão amostral.
Aqui estamos usando o ENL da amostra, partindo do pressuposto que ela é homogênea no domínio espacial.


```{r AjustesGamma, echo=FALSE}
Grupos <- split(Intensities.molten,
                list(Intensities.molten$Image, Intensities.molten$Band),
                drop=TRUE)
Ajustes_Gama <- lapply(Grupos, function(amostra) {
  MASS::fitdistr(amostra$Intensity, densfun="gamma")
})

Tabela_Ajustes <- do.call(rbind, lapply(names(Grupos), function(grupo) {
  amostra <- Grupos[[grupo]]
  cv <- sd(amostra$Intensity) / mean(amostra$Intensity)
  data.frame(
    Image=as.character(amostra$Image[1]),
    Band=as.character(amostra$Band[1]),
    shape=unname(Ajustes_Gama[[grupo]]$estimate["shape"]),
    ENL_CV=1 / cv^2
  )
}))

knitr::kable(Tabela_Ajustes, digits=4,
             col.names=c("Imagem", "Banda", "shape (fitdistr)", "ENL (1/CV^2)"))
```

```{r FuncaoModelosDados, echo=FALSE}

plot_gamma_fit <- function(imagem, banda, L) {
  dados <- data.frame(dados=subset(Intensities.molten,
                                   Image==imagem & Band==banda)$Intensity)
  estim_gamma <- Ajustes_Gama[[paste(imagem, banda, sep=".")]]
  media <- subset(Tabela_Medias, Image==imagem & Band==banda)$Intensity

  ggplot(dados, aes(x=dados)) +
    geom_histogram(aes(y=after_stat(density)),
                   bins=nclass.FD(dados$dados),
                   col="black", fill="white") +
    labs(title=paste(imagem, banda),
         x=NULL, y=NULL, color=NULL) +
    geom_density(aes(color="Densidade empírica"),
                 linewidth=.3, alpha=.5) +
    stat_function(fun=dgamma,
                  aes(color="Gamma ajustada"),
                  args=list(shape=unname(estim_gamma$estimate["shape"]),
                            rate=unname(estim_gamma$estimate["rate"])),
                  alpha=.4, linewidth=2) +
    stat_function(fun=dgamma,
                  aes(color="Gamma com ENL local"),
                  args=list(shape=L,
                            scale=media/L),
                  linewidth=1.2) +
    scale_color_manual(values=c("Densidade empírica"="black",
                                "Gamma ajustada"="maroon",
                                "Gamma com ENL local"="violet"))
}

Imagens <- levels(Intensities.molten$Image)
```

```{r ModelosDadosIHH, echo=FALSE}

for (imagem in Imagens) {
  print(plot_gamma_fit(imagem, "IHH", LHH))
}
```

```{r ModelosDadosIHV, echo=FALSE}

for (imagem in Imagens) {
  print(plot_gamma_fit(imagem, "IHV", LHV))
}
```

Os valores de `shape` e os ENL locais estimados por $1/CV^2$ são próximos, como
esperado para dados compatíveis com o modelo gama.

O que estava dando erro na distribuição antes era utilizar o ENL estimado a partir de amostras de corpos d'água, uma tentativa de estimar o ENL global da cena.
Ao se utilizar o ENL estimado a partir dos dados da amostra de floresta, este convergiu com os parâmetros ajustados com `MASS::fitdistr`. 