---
title: NISAR Data

project:
  type: manuscript

manuscript:
  article: index.qmd
  meca-bundle: true

authors:
  - name: Alejandro C. Frery
    affiliation: Victoria University of Wellington
    roles: writing
    corresponding: true
    
  - name: Jales Bussinguer
    affiliation: Universidade Federal de Minas Gerais
    roles: writing
    corresponding: true
    
bibliography: references.bib
---


```{r setup}
knitr::opts_chunk$set(message=FALSE, warning=FALSE, error=TRUE)
library(ggplot2)
library(ggthemes)
  theme_set(theme_pander() +
              theme(text=element_text(family="serif")))
library(readr)
library(reshape2)
library(twosamples)
```

# Análise não-paramétrica

Precisamos verificar se duas amostras foram geradas pela mesma distribuição.

```{r LeituraDeDados}
Fo_B <- read_csv("Data/Fo_B.csv")
Fo_R <- read_csv("Data/Fo_R.csv")
```

Resumo dos dados

```{r DataTransformation}
Intensities <- data.frame(Fo_B[,-1], 
                          Image=as.factor(rep("FoB", nrow(Fo_B))))
Intensities <- rbind(Intensities,
                     data.frame(Fo_R[,-1], 
                                Image=as.factor(rep("FoR", nrow(Fo_R)))))
Intensities.molten <- reshape2::melt(Intensities, variable.name="Band", value.name="Intensity")

summary(Intensities.molten)

Tabela_Intervalo <- aggregate(data = Intensities.molten, 
                          Intensity ~ Image + Band, 
                          FUN=summary)
```

Histogramas suavizados

```{r Histograms}
ggplot(Intensities.molten, aes(x=Intensity, col=Image)) +
  geom_density(linewidth=1.2, alpha=.5) +
  geom_boxplot(notch=TRUE) +
  ylab("Empirical densities") +
  facet_grid(~Band)
```

QQ-plots

```{r QQplots}
ggplot(Intensities.molten, aes(sample=Intensity, col=Image)) +
  stat_qq_line() +
  stat_qq() +
  ylab("Sample quantiles") +
  xlab("Theoretical quantiles") +
  facet_grid(~Band)
```

Testes de permutações para comparar as amostras

```{r PermutationTests}
cat("Banda HH")
dts_test(Fo_B$IHH, Fo_R$IHH)

cat("Banda HV")
dts_test(Fo_B$IHV, Fo_R$IHV)

```

# Análise paramétrica

Jales reportou que o número equivalente de looks é $1.9216$ para C11 e $1.9650$ 
para C22.

```{r ENL, echo=FALSE}
LHH <- 1.9216
LHV <- 1.9650
```

Verificaremos os ajustes de modelos gama com esses parâmetros de forma.
Sob o modelo multiplicativo e em áreas com speckle totalmente desenvolvido,
o retorno de intensidade segue uma distribuição gama de parâmetro de forma $L$,
o número equivalente de looks, e média $\mu>$.
Essa distribuição é caracterizada pela função de densidade de probabilidade
\begin{equation}
f_Z(z;L,\mu) 
=
\frac{L^L}{\Gamma(L)\mu^L}
z^{L-1}\exp\Big(-\frac{Lz}{\mu}\Big) 
\mathbb I_{\mathbb R_+}(z).
\label{eq:dgamaLmu}
\end{equation}
Nós já temos estimativas de $L$ para cada banda. Calculamos as médias amostrais
para usar no lugar de $\mu$:

```{r MediasAmostrais, echo=FALSE}

Tabela_Medias <- aggregate(data = Intensities.molten, 
                          Intensity ~ Image + Band, 
                          FUN=mean)
Tabela_Medias
```

Vejamos como os modelos ajustam os dados.

Fizemos dois ajustes.
O primeiro, estimando os dois parâmetros através de `MASS::fitdistr`.
O segundo, supondo o ENL conhecido e estimando apenas a média.
Repare que o primeiro ajuste é excelente, enquanto o segundo não é bom.


```{r ModelosDados, echo=FALSE}

# pFoBIHH <- 
dados <- data.frame(dados=subset(Intensities.molten, 
                                 Image=="FoB" & Band=="IHH")$Intensity)
estim_gamma <- MASS::fitdistr(dados$dados, densfun="gamma")

ggplot(dados, aes(x=dados)) +
  geom_histogram(aes(y=after_stat(density)),
                 bins=nclass.FD(dados$dados),
                 col="black", fill="white") +
  labs(title="FoB IHH",
       x=NULL, y=NULL) +
  geom_density(linewidth=.3, alpha=.5) +
  stat_function(fun=dgamma,
                args=list(shape=unname(estim_gamma$estimate[1]),
                          rate=unname(estim_gamma$estimate[2])),
                col="maroon", alpha=.4, linewidth=2) +
  stat_function(fun=dgamma,
                args=list(shape=LHH,
                          scale=LHH*subset(Tabela_Medias, Image=="FoB" & Band=="IHH")$Intensity),
                col="violet", linewidht=1.2)
  
```

Por favor refaça para as outras amostras e confira se a sua estimação do ENL está boa.

Reporte os parâmetros de forma (`shape`) retornados por `MASS::fitdistr`; 
eles não deveriam ser muito diferentes dos ENL estimados pela recíproca do
quadrado do coeficiente de variação.